臺灣臺北地方法院小額民事判決
111年度北小字第1939號
原      告  國泰世紀產物保險股份有限公司

法定代理人  陳萬祥
訴訟代理人  陳書維
            欒永彬
被      告  謝仁楷
上列當事人間請求損害賠償事件，本院於民國111年6月29日言詞
辯論終結，判決如下：
　　主　　文
被告應給付原告新臺幣10,273元，及自民國111年3月4日起至清
償日止，按年息百分之5計算之利息。
原告其餘之訴駁回。
訴訟費用新臺幣1,000元，其中新臺幣590元由被告負擔，餘由原
告負擔。
本判決第一項得假執行。被告如以新臺幣10,273元為原告預供擔
保後，得免為假執行。
　　理由要領
一、原告主張被告於民國110年2月6日19時3分許，駕駛車牌0000
    -00號自小客車，行經臺北市○○區○○路0段00號前，因倒車未
    注意其他車輛之疏失碰撞原告承保訴外人李寶珍所有、訴外
    人王定國駕駛之車牌000-0000號自小客車（下稱系爭車輛）
    。系爭車輛經送廠修復，支出必要修復費用新臺幣（下同）
    17,453元，其中工資3,348元、烤漆5,905元、零件8,200元
    ，原告已依約賠付被保險人，並依保險法第53條第1項規定
    取得代位求償權等情，業據原告提出。被告則以被告當時閃
    雙黃燈倒車，王定國當時並未按喇叭警示前車，顯然王定國
    有未注意車前狀況之疏失。又系爭車輛受損輕微，經被告詢
    問保養廠，約3,500元即可修復完畢，無須至原廠花較多錢
    維修等語置辯。惟查：
　㈠按汽車倒車時，應顯示倒車燈光或手勢後，謹慎緩慢後倒，
    並應注意其他車輛及行人；道路交通安全規則第110條第2款
    定有明文。次按因故意或過失，不法侵害他人之權利者，負
    損害賠償責任；汽車、機車或其他非依軌道行駛之動力車輛
    ，在使用中加損害於他人者，駕駛人應賠償因此所生之損害
    ，但於防止損害之發生，已盡相當之注意者，不在此限；被
    保險人因保險人應負保險責任之損失發生，而對於第三人有
    損失賠償請求權者，保險人得於給付賠償金額後，代位行使
    被保險人對於第三人之請求權；但其所請求之數額，以不逾
    賠償金額為限；民法第184條第1項前段、第191條之2，保險
    法第53條第1項亦均有規定。被告雖辯稱王定國未按喇叭警
    示亦有未注意車前狀況之疏失，惟參酌被告於警詢時陳稱我
    駕駛自小客（5858-EU）由興隆路1段東往西直行，當時前方
    正在等紅燈，我也在停等，當時我閃雙黃燈，想倒車稍微後
    退，我有看後照鏡，看後方已沒車子了才倒車，倒車時突然
    砰一聲，我的後車尾保險桿與對方的前車頭發生碰撞，號誌
    不清楚（卷第30頁），以及王定國於警詢時陳稱我駕駛自小
    客（APM-1252）由興隆路1段東往西直行外側車道，當時前
    方車流正停等紅燈，我也跟著停下來停紅燈，這時我前方自
    小客（5858-EU）突然很快速的倒車，對方速度很快讓我無
    法採取反應措施，對方後車尾與我的前車頭發生碰撞，號誌
    為紅燈，對方當時邊閃雙黃燈邊倒車等情（卷第31頁），堪
    認被告於倒車時疏未注意後方車輛即逕自倒車，使王定國不
    及反應，而撞及王定國駕駛之系爭車輛，致系爭車輛受損，
    被告對於防止損害之發生顯未盡相當之注意，就本件交通事
    故之發生自有過失，且被告之過失行為與系爭車輛所受損害
    間有相當因果關係，被告應負侵權行為損害賠償責任，被告
    辯稱王定國未按喇叭亦有未注意車前狀況之過失云云，尚非
    可採。又原告依保險契約給付系爭車輛之修復費用後，自得
    依上開法律規定代位行使對被告之損害賠償請求權。
　㈡次按不法毀損他人之物者，被害人得請求賠償其物因毀損所
    減少之價額；民法第196條定有明文。又依民法第196條請求
    賠償物被毀損所減少之價額，得以修復費用為估定之標準，
    但以必要者為限（例如︰修理材料以新品換舊品，應予折舊
    ），有最高法院77年度第9次民事庭會議決議可資參照。查
    原告因本件車禍支出系爭車輛之修理費用17,453元，其中工
    資3,348元、烤漆5,905元、零件8,200元，有國都汽車股份
    有限公司陽明分公司出具之估價單與電子發票證明聯在卷可
    稽（卷第19-21頁），系爭車輛之修理，既以新零件更換被
    毀損之舊零件，自應將折舊予以扣除。系爭車輛於105年7月
    出廠，至110年2月6日事故發生止，已出廠4年7月，有系爭
    車輛行車執照為證（卷第17頁），按行政院所頒佈之固定資
    產耐用年數表及固定資產折舊率表規定非運輸業用自用小客
    車之耐用年數為5年，依定率遞減法每年折舊千分之369，系
    爭車輛修復費用中零件部分扣除如附表所示折舊金額後為1,
    020元，加計工資與烤漆費用共10,273元，屬必要之修理費
    用，原告就此部分之請求，應予准許。至於被告辯稱系爭車
    輛約3,500元即可修復完畢云云，未據提出證據證明，且系
    爭車輛車主本可自由選擇至原廠或其他廠修復車輛，本件估
    價單亦無與本件事故所受損害無關之修復項目，被告所辯，
    亦屬無據。
　㈢從而，原告依侵權行為損害賠償之法律關係，請求被告給付
    原告10,273元，及自起訴狀繕本送達翌日即111年3月4日（
    卷第47頁）起至清償日止，按年息5%計算之利息，為有理由
    ，應予准許。逾此範圍則屬無據，應予駁回。並依職權宣告
    原告勝訴部分得假執行，及被告得供擔保免為假執行。
二、本件事證已臻明確，兩造其餘攻擊防禦方法，於本判決結果
    不生影響，爰不一一論述，併此敘明。
三、訴訟費用負擔之依據：民事訴訟法第79條。本件訴訟費用額
    ，依後附計算書確定如主文所示金額。
中　　華　　民　　國　　111 　年　　7 　　月　　20　　日
　　　　　　　　　臺灣臺北地方法院臺北簡易庭
　　　　　　　　　　　　　　　法　官　蔡玉雪
以上正本證明與原本無異。
如不服本判決，須以違背法令為理由，於判決送達後20日內向本
庭提出上訴狀（應按他造當事人之人數附繕本）；如委任律師提
起上訴者，應一併繳納上訴審裁判費。
中　　華　　民　　國　　111 　年　　7 　　月　　20　　日
　　　　　　　　　　　　　　　書記官　陳黎諭
計   算   書：
項　　　　目 金額（新臺幣） 備　　註 第一審裁判費 1,000元 原告部分勝訴，故訴訟費用中590元由被告負擔，其餘410元由原告負擔。 合　　　　計 1,000元  
附表（零件折舊計算式，元以下四捨五入）：
第一年折舊：8,200×0.369＝3,026元；
第二年折舊：（8,200－3,026）×0.369＝1,909元；
第三年折舊：（8,200－3,026－1,909）×0.369＝1,205元；
第四年折舊：（8,200－3,026－1,909－1,205）×0.369＝760元
　　　　　　；
第五年折舊：（8,200－3,026－1,909－1,205－760）×0.369×
　　　　　　7/12＝280元；
折舊後殘值：8,200－3,026－1,909－1,000－000－000＝1,020
　　　　　　元。
附錄：
一、民事訴訟法第436條之24第2項：
　　對於小額程序之第一審裁判上訴或抗告，非以其違背法令為
    理由，不得為之。
二、民事訴訟法第436條之25：
　　上訴狀內應記載上訴理由，表明下列各款事項：
    ㈠原判決所違背之法令及其具體內容。
    ㈡依訴訟資料可認為原判決有違背法令之具體事實。